【裁判字號】    99,訴,308
【裁判日期】    990428
【裁判案由】    違反毒品危害防制條例
【裁判全文】
臺灣彰化地方法院刑事判決               99年度訴字第308號
公  訴  人  臺灣彰化地方法院檢察署檢察官
被      告  甲○○
上列被告因違反毒品危害防制條例案件，經檢察官提起公訴（99
年度毒偵字第189 號），被告於準備程序進行中，就被訴事實為
有罪之陳述，經本院合議庭裁定由受命法官獨任進行簡式審判程
序，判決如下：
    主  文
甲○○施用第一級毒品，累犯，處有期徒刑拾月，扣案之海洛因
伍包（驗餘淨重壹點零陸公克，含分裝袋伍個）沒收銷燬之，扣
案之注射針筒壹支沒收之。又施用第二級毒品，累犯，處有期徒
刑伍月。應執行有期徒刑壹年壹月，扣案之海洛因伍包（驗餘淨
重壹點零陸公克，含分裝袋伍個）沒收銷燬之，扣案之注射針筒
壹支沒收之。
    事實及理由
壹、程序事項：
    本件經被告於準備程序期日為有罪之陳述，經受命法官告知
    簡式審判程序之旨，並聽取當事人之意見後，本院認無不得
    或不宜改依簡式審判程序進行之處，爰依刑事訴訟法第273
    條之1 第1 項，裁定由受命法官獨任進行簡式審判程序，則
    依據刑事訴訟法第273 條之2 、同法第159 條第2 項之規定
    ，不適用傳聞法則有關限制證據能力之相關規定；並得依同
    法第310 條之2 之準用同法第454 條之規定製作略式判決書
    ，依法僅需記載犯罪事實、證據名稱及應適用之法條，並得
    以簡略方式為之，合先敘明。
貳、實體事項：
一、構成犯罪事實：
    甲○○前於民國85年間因違反肅清煙毒條例、麻醉藥品管理
    條例及電信法等案件，經臺灣臺北地方法院以85年度訴字第
    1932號分別判處有期徒刑3 年2 月、8 月、3 年2 月、1 年
    ，合併定其應執行刑7 年4 月，嗣經上訴經臺灣高等法院以
    86年度上訴字第6135號確定；另因違反肅清煙毒條例案件，
    經臺灣臺中地方法院以85年度訴字第1884號判決判處有期徒
    刑2 年4 月確定，與前案並經臺灣高等法院以87年度聲字第
    731 號裁定應執行有期徒刑9 年確定（後於96年間，前開案
    件經臺灣高等法院以96年度聲減字第1228號裁定減刑為有期
    徒刑1 年7 月、4 月、6 月、1 年2 月，並與不得減刑之有
    期徒刑3 年2 月，合併定應執行刑為有期徒刑6 年2 月確定
    ），入監執行後於90年11月16日假釋出監付保護管束，因案
    撤銷假釋94年11月8 日再度入監執行殘刑1 年2 月30日，96
    年7 月16日甫執行完畢。而其於94年間因施用毒品案件，經
    本院裁定令入觀察勒戒處所施以觀察勒戒後，經評定認有繼
    續施用毒品傾向，再經本院裁定令入戒治處所施以強制戒治
    ，經執行強制戒治已屆滿6 個月以上，且經評估認無繼續強
    制戒治之必要，94年11月8 日停止處分釋放出所，接續執行
    前開殘刑，並由臺灣彰化地方法院檢察署檢察官以94年度戒
    毒偵字第363 、364 號為不起訴處分確定。詎猶不知戒除毒
    癮，復基於施用第二級毒品甲基安非他命之犯意，於99年1
    月17或18日之某時，在其位於彰化縣田中鎮○○里○○路○
    段370 巷36弄2 號住所，以將第二級毒品甲基安非他命置於
    玻璃球管內，以火燒烤吸食所產生煙霧之方式，施用第二級
    毒品甲基安非他命1 次，又基於施用第一級毒品海洛因之犯
    意，於99年1 月19或20日之某時，同上住所，以將第一級毒
    品海洛因粉末置入注射針筒內加水後，再以針筒注射之方式
    ，施用第一級毒品海洛因1 次。嗣於99年1 月22日下午3 時
    許，為警持搜索票前往彰化縣田中鎮○○路249 巷849 號旁
    之雞舍執行搜索而查獲，扣得海洛因5 包（合計淨重1.09公
    克）及注射針筒1 支，並，經徵其同意，接受採集尿液送驗
    ，結果呈安非他命、甲基安非他命、可待因、嗎啡之陽性反
    應，始悉上情。
二、認定犯罪事實所憑之證據名稱：
  (一)彰化縣警察局田中分局委託檢驗尿液代號與真實姓名對照認
    證單（代號：H-024 號）：足知送驗尿液為被告甲○○所親
    自排收。
  (二)詮昕科技股份有限公司99年2 月5 日濫用藥物尿液檢驗報告
    （原樣編號：H-024 號，報告編號：00000000號）：檢出有
    安非他命、甲基安非他命陽性，及可待因、嗎啡陽性反應（
    安非他命檢出濃度為1484ng/ml 、甲基安非他命檢出濃度為
    10642ng/ml、可待因檢出濃度為3553ng/ml 、嗎啡檢出濃度
    為32532ng/ml ） 。
  (三)彰化縣警察局扣押物品清單。
  (四)法務部調查局濫用藥物實驗室99年2 月12日調科壹字第0992
    3003580 號鑑定書：送驗粉末檢品5 包均含第一級第6 項毒
    品海洛因成分，合計淨重1.09公克（驗餘淨重1.06公克、空
    包裝總重1.70公克）。
  (五)查獲時現場照片6 張。
  (六)扣案第一級毒品海洛因5 包（驗餘淨重1.06公克，含分裝袋
    5 個）及注射針筒1 支。
  (七)臺灣高等法院被告前案紀錄表、刑案資料查註紀錄表、全國
    施用毒品案件紀錄表、受觀察勒戒人毒品及前科紀錄簡列表
    、矯正簡表。
  (八)被告甲○○之自白。
三、論罪科刑之理由：
  (一)按海洛因、甲基安非他命分別為毒品危害防制條例第2 條第
    2 項第1 款、第2 款所定之第一級、第二級毒品，不得非法
    持有、施用。核被告甲○○所為，係犯毒品危害防制條例第
    10條第1 項之施用第一級毒品罪，及同條第2 項之施用第二
    級毒品罪。
  (二)被告施用毒品而持有海洛因、甲基安非他命之行為，為施用
    之高度行為所吸收，均不另論罪。
  (三)又被告所犯上開施用第一級毒品海洛因1 次及施用第二級毒
    品甲基安非他命1 次之2 罪間，犯意各別，罪名互異，應予
    分論併罰。
  (四)查被告前於85年間因違反肅清煙毒條例、麻醉藥品管理條例
    及電信法等案件，經臺灣臺北地方法院以85年度訴字第1932
    號分別判處有期徒刑3 年2 月、8 月、3 年2 月、1 年，合
    併定其應執行刑7 年4 月，嗣經上訴經臺灣高等法院以86年
    度上訴字第6135號確定；另因違反肅清煙毒條例案件，經臺
    灣臺中地方法院以85年度訴字第1884號判決判處有期徒刑2
    年4 月確定，與前案並經臺灣高等法院以87年度聲字第731
    號裁定應執行有期徒刑9 年確定（後於96年間，前開案件經
    臺灣高等法院以96年度聲減字第1228號裁定減刑為有期徒刑
    1 年7 月、4 月、6 月、1 年2 月，並與不得減刑之有期徒
    刑3 年2 月，合併定應執行刑為有期徒刑6 年2 月確定），
    入監執行後於90年11月16日假釋出監付保護管束，因案撤銷
    假釋94 年11 月8 日再度入監執行殘刑1 年2 月30日，96年
    7 月16日甫執行完畢，有臺灣高等法院被告前案紀錄表1 件
    在卷可參，其於5 年內故意再犯本件有期徒刑以上之罪，為
    累犯，應依刑法第47條第1 項之規定，加重其刑。
  (五)爰審酌被告為國中畢業，智識程度不高，有水泥工專長，之
    前從事服務業，家中有父親一人，僅因原服務之清潔隊司機
    施用毒品，方沾染毒品，及前有多次毒品前科，再犯本件施
    用毒品之罪，亟待矯治，其施用毒品係屬自戕行為並未損害
    他人，於犯罪後已深知悔悟並坦承犯行，同時考量施用毒品
    之戒癮性不高，極易一再施用，及本次施用毒品所檢出濃度
    ，暨檢察官求處應執行有期徒刑1 年1 月等一切情狀，分別
    量處如主文所示之刑，並合併定其應執行刑示懲。
  (六)扣案之送驗粉末檢品5 包均檢出含第一級第6 項毒品海洛因
    成分（驗餘淨重1.06公克、空包裝總重1.70公克），有法務
    部調查局濫用藥物實驗室99年2 月12日調科壹字第09923003
    580 號鑑定書足參，而盛裝毒品之分裝袋使用後沾染毒品無
    法徹底析離，實務上也不可能先將分裝袋洗淨後，單獨將該
    分裝袋諭知沒收，故扣案海洛因5 包（驗餘淨重1.06公克）
    及分裝袋5 個，均應依毒品危害防制條例第18條第1 項前段
    之規定宣告沒收銷燬之。而扣案已使用過注射針筒1 支為被
    告所有，且係供施用海洛因所用之物，業經其供明在卷，應
    依刑法第38條第1 項第2 款之規定，併予宣告沒收之。
四、適用之法律：
  (一)刑事訴訟法第273 條之1 第1 項、第299 條第1 項前段、第
    310 條之2 、第454 條。
  (二)毒品危害防制條例第10條第1 項、第2 項、第18條第1 項前
    段，刑法第11條、第47條第1 項、第51條第5 款、第38條第
    1 項第2 款。
本案經檢察官葉建成到庭執行職務。
中    華    民    國    99    年    4     月    28    日
                  刑事第五庭    法  官  李淑惠
以上正本證明與原本無異。
如不服本判決應於收受判決後10日內向本院提出上訴書狀，並
應敘述具體理由。其未敘述上訴理由者，應於上訴期間屆滿後
20日內向本院補提理由書(均須按他造當事人之人數附繕本)
「切勿逕送上級法院」。
中    華    民    國    99    年    4     月    28    日
                                書記官  張清秀
附錄論罪科刑法條全文
毒品危害防制條例第10條
施用第一級毒品者，處 6 月以上 5 年以下有期徒刑。
施用第二級毒品者，處 3 年以下有期徒刑。

司法院資訊處製作；財團法人民間司法改革基金會備份。
